【裁判字號】    87,上訴,742
【裁判日期】    890113
【裁判案由】    違反麻醉藥品管理條例等
【裁判全文】
臺灣高等法院臺南分院刑事判決              八十七年度上訴字第七四二號    Ｇ
      上  訴  人
      即  被  告  甲  ○  ○
      選任辯護人  黃  勝  昭
右上訴人因違反麻醉藥品管理條例等案件，不服臺灣雲林地方法院八十五年度訴字第
三九七號中華民國八十七年四月十日第一審判決（起訴案號：臺灣雲林地方法院檢察
署八十五年度偵字第三一二六號），提起上訴，本院判決如左：
      主      文
原判決關於甲○○非法吸用化學合成麻醉藥品部分撤銷。
甲○○連續非法吸用化學合成麻醉藥品，累犯，免刑。扣案之化學合成麻醉藥品安非
他命壹包（驗餘淨重伍點柒伍公克）沒收銷燬之。
      事      實
一、甲○○曾於民國（下同）八十五年五月三十日因非法吸用安非他命罪，經本院判
    處有期徒刑六月確定，甫於八十五年八月十九日易科罰金執行完畢，猶不知悔改
    ，復基於概括之犯意，自八十五年八月初某日起，至八十五年八月二十日止，連
    續在雲林縣崙背鄉○○村○○街七十二號住處，以將化學合成麻醉藥品安非他命
    置於鋁箔紙上燒烤產生煙霧，再行吸食之方式，非法吸用安非他命多次。嗣於八
    十五年八月二十日晚上十時許，為警在雲林縣崙背鄉○○村○○街七十二號查獲
    ，並扣得甲○○所有安非他命（淨重五．七五公克）。
二、案經雲林縣警察局西螺分局報告臺灣雲林地方法院檢察署檢察官偵查起訴，嗣經
    本院裁定送觀察、勒戒後，已無繼續施用毒品傾向。
      理      由
一、訊據上訴人即被告甲○○對於吸用安非他命部分之事實坦承不諱，復有扣案之被
    告甲○○所有結晶粉末一包可資佐證，而採集之被告尿液及上開結晶粉末，經送
    鑑定結果，被告尿液有甲基安非他命成份反應，而上開結晶粉末係屬甲基安非他
    命無訛，有雲林縣衛生局八十五年八月二十一日受理之檢驗成績書一紙及法務部
    調查局八十七年二月二十六日00000000000號檢驗通知書一紙在卷可
    稽，並扣得甲○○所有安非他命（淨重五．七五公克）在卷可佐。此部分事證已
    臻明確，被告甲○○犯行洵堪認定。
二、被告行為後，毒品危害防制條例已於八十七年五月二十日公布施行，自同年月二
    十二日起生效，以之與行為時之麻醉藥品管理條例相比較結果，以裁判時之新法
    即毒品危害防制條例規定有利於被告，自應適用該新法。核被告所為，係犯毒品
    危害防制條例第十條第二項之罪，其施用毒品行為，時間密接，犯罪構成要件相
    同，顯係基於概括犯意為之，為連續犯。被告經本院依職權裁定送關察、勒戒後
    ，認有繼續施用毒品傾向，再裁定施以強制戒治，茲已執行期滿，有臺灣雲林地
    方法院檢察署八十八年十二月一日雲檢森觀戊字第二三一五二號函一份附卷可參
    ，自應為免刑之判決。原審予以論罪科刑雖非無見，惟對於法律之變更未及比較
    適用，檢察官上訴意旨指摘此部原判決未當，為有理由，自應予撤銷，爰依法另
    為免刑之判決，扣案之物均應依毒品危害防制條例第十八條第一項宣告沒收。
據上論結，應依刑事訴訟法第三百六十九條第一項前段、第三百六十四條、第二百九
十九條第一項前段、，毒品危害防制條例第十條第二項、第二十三條第一項、第三十
五條第三款、第十八條第一項，刑法第十一條前段、第二條第一項但書、第五十六條
、第四十七條，判決如主文。
本案經檢察官張佩珍到庭執行職務。
中    華    民    國      八十九      年      一      月      十二      日
                                  臺灣高等法院臺南分院刑事第四庭
                                      審判長法官  陳    義    仲
                                            法官  蔡    崇    義
                                            法官  徐    財    福
右正本證明與原本無異。
不得上訴。
                                      法院書記官  王    全    龍
中    華    民    國      八十九      年      一      月     十四       日


司法院資訊處製作；財團法人民間司法改革基金會備份。
